Minutes et répertoires du notaire Louis COUPERY, 31 août 1781 - 11 avril 1804 (étude XIV)
Archives nationales
Minutes et répertoires du notaire Louis COUPERY (étude XIV)
31 août 1781 - 11 avril 1804
MC/ET/XIV/474 - MC/ET/XIV/558, MC/RE/XIV/9 - MC/RE/XIV/11
Etude XIV; Coupery, Louis
Archives nationales de France
Minutes et répertoires: la loi 2008-696 du 15 juillet 2008 relative aux archives a fixé à 75 ans à compter de la date de l'acte, ou à 25 ans à compter de la date du décès de l'intéressé si ce délai est plus bref, le délai de communication des minutes et répertoires des notaires; ce délai est porté à 100 ans à compter de la date de l'acte si le document se rapporte à un mineur (code du Patrimoine, articles L213-2, 4e d et 5e).
Autres documents de l'étude (dossiers de clients, comptabilité...): s'agissant d'archives privées, ces documents sont communicables selon les modalités fixées par le déposant ou le donateur.
Certains documents ne sont pas accessibles en raison de leur mauvais état de conservation.
Versement
Accès aux instruments de recherche de tous les notaires de l’étude XIV
Archives de l'étude XIV
- Minutes de Louis COUPERY, juillet 1781 - 10 avril 1804; MC/ET/XIV/474 - MC/ET/XIV/558
  - Minutes. 1781, juillet - septembre, juillet - septembre 1781; MC/ET/XIV/474
    Informations complémentaires:
    1781, juillet et 20 août: actes passés par-devant Nicolas Arnoult.
    1781, 31 août à septembre: actes passés par-devant Louis Coupery.
    Informations concernant le classement:
    Le niveau inférieur de description, quand il existe, correspond aux minutes d'actes. Toutes les minutes ne sont pas forcément décrites une à une. Les descriptions de ces minutes sont plus ou moins détaillées.
  - Minutes. 1781, octobre - 1781, décembre, octobre 1781 - décembre 1781; MC/ET/XIV/476
  - Minutes. 1782, janvier - 1782, mars, janvier 1782 - mars 1782; MC/ET/XIV/477
  - Minutes. 1782, avril - 1782, juin, avril 1782 - juin 1782; MC/ET/XIV/478
    Attention: acte(s) coté(s) en Réserve
    - Contrat de mariage entre Louis Marie Jacques Almaric, comte de Narbonne, colonel des armées du roi demeurant au palais du Luxembourg, fils de Jean François, duc de Narbonne, maréchal de camps des armées du roi demeurant à l'hôtel de Bourbon, faubourg Saint-Germain, et de Françoise de Chalus, dame d'honneur de Madame Adélaïde, demeurant au château de Versailles, et Adélaïde Marie de Montholon, fille de Nicolas de Montholon, conseiller du roi, et de Charlotte Marie Laurence Marguerite de Fournier de La Chapelle., 14 avril - 15 avril 1782; MC/RS//1473
      Signatures de Louis XVI (roi de France, 1754-1793) et de la famille royale et des princes du sang et de hauts personnages.
      Parmi les témoins:
      François de NARBONNE oncle paternel.
      Charles-Maurice de TALLEYRAND-PÉRIGORD.
      André-François de FEZENSAC-MONTESQUIOU, cousin germain.
      Emmanuel François de GROSSOLLE, comte de FLAMARENS, cousin issu de germain.
      Jean-Jacques FOURNIER de LA CHAPELLE oncle et tante maternelle de la future épouse.
      Jean-François, duc de NARBONNE.
      François de MONTEZAN, oncle.
      Nicolas de MONTHOLON, père.
      Marie-Jacqueline de BIRAN d'ARMAGNAC, belle-soeur du Roi, épouse de Louis, comte de BEAUMONT, cousine et donnatrice du futur époux.
      Marie-Gabriel-Florent-Auguste de CHOISEUL-GOUFFIER.
      marquis Mathieu de MONTHOLON.
      François de MONTHOLON et Catherine Charles CHARRON, son épouse, oncle et tante paternels.
      Cote originelle du document:
      MC/ET/XIV/478
      Informations concernant le classement et la cotation du document:
      Acte coté en Réserve.
      Origine de l'information:
      Fichier dit 'général' XVIIe-XVIIIe siècles, par le personnel du Minutier, 1954-1999 ( fichier papier entièrement dématérialisé; voir contexte dans le Plan d’orientation général - Notaires de Paris, guides thématiques du Minutier).
      Date de création de la notice: 2011
      Date de révision: 2011
      contrat de mariage; Versailles (Yvelines, château de); Luxembourg (palais du); Bourbon (hôtel de); Saint-Germain (faubourg); Narbonne, François de; Talleyrand-Périgord, Charles Maurice de (1754-1838); Montesquiou-Fezensac, Philippe André François de (1753-1833); Grossolles, Emmanuel François de (1754-....); Fournier de La Chapelle, Jean Jacques (1745-179.?); Montezan, François de; Beaumont, Louis de; Biran d'Armagnac, Marie Jacqueline de (17..-1836); Choiseul-Gouffier, Marie Gabriel Florent Auguste de (1752-1817); Montholon, Mathieu de (1753-1788); Montholon, François de; Charron, Catherine Charles; Narbonne-Lara, Louis Marie Jacques Almaric de (1755-1813); Narbonne-Lara, Jean François de (1718-1806); Châlus, Françoise de (1734-1821); Montholon, Adélaïde Marie de (1767-1848); Montholon, Nicolas de (1736-1809); Fournier de La Chapelle, Charlotte Marie Laurence Marguerite de (17..-1788); officier général
  - Minutes. 1782, juillet - 1782, septembre, juillet 1782 - septembre 1782; MC/ET/XIV/479
  - Minutes. 1782, octobre - 1782, décembre, octobre 1782 - décembre 1782; MC/ET/XIV/480
  - Minutes. 1783, janvier - 1783, mars, janvier 1783 - mars 1783; MC/ET/XIV/481
  - Minutes. 1783, avril - 1783, juin, avril 1783 - juin 1783; MC/ET/XIV/482
  - Minutes. 1783, juillet - 1783, décembre, juillet 1783 - décembre 1783; MC/ET/XIV/483
  - Minutes. 1784, janvier - 1784, mars, janvier 1784 - mars 1784; MC/ET/XIV/484
  - Minutes. 1784, avril - 1784, juin, avril 1784 - juin 1784; MC/ET/XIV/485
    - ESCLAVE noir de race bengali. § Vente d'un ESCLAVE noir de race bengali, par son propriétaire, Christophe-Nicolas-François de MONTRIBLOND demeurant rue Beauregard, à Louis-Dominique LAMIRAL, négociant demeurant au Sénégal, logé à Paris rue Traversière, ledit esclave, âgé d'environ 21 ans, s'appelle Augustin Octobre, haut d'environ 5 pieds est vendu par la somme de 3 000 livres, dont Quittance, 10 mai 1784; MC/ET/XIV/485
      Date de révision: 2011-2012
      Date de création de la notice: 2010
      acte de vente; quittance
  - Minutes. 1784, juillet - 1784, septembre, juillet 1784 - septembre 1784; MC/ET/XIV/486
  - Minutes. 1784, octobre - 1784, décembre, octobre 1784 - décembre 1784; MC/ET/XIV/487/A
    Ancienne(s) cote(s):
    ET/XIV/487
  - Minutes. 1785, janvier - 1785, février, janvier 1785 - février 1785; MC/ET/XIV/487/B
    ET/XIV/487 bis
  - Minutes. 1785, mars - 1785, avril, mars 1785 - avril 1785; MC/ET/XIV/487/C
    ET/XIV/487 ter
  - Minutes. 1785, mai - 1785, juin, mai 1785 - juin 1785; MC/ET/XIV/487/D
    ET/XIV/487 quat
    - Vente par Christophe François Nicolau de Montribloud, demeurant rue Beauregard, paroisse Notre-Dame-de-Bonne-Nouvelle, à Louis-Dominique Lamiral, négociant, demeurant ordianairement au Sénégal, logé rue Traversière, à l'hôtel des Treize Cantons, d'un nègre bengali appelé augustin Octobre, moyennant 3000 livres., 10 mai 1784; MC/ET/XIV/487/D
      Actes signalés par le personnel du Minutier central des notaires de Paris, 2003-2012 (base de données migrée: voir contexte dans le Plan d’orientation général - Notaires de Paris, guides thématiques du Minutier).
      Date de création de la notice: 2004
      acte de vente; Beauregard (rue); Sénégal; Nicolau de Montribloud, Christophe-François; Lamiral, Louis-Dominique; Octobre, Augustin; négociant
  - Minutes. 1785, juillet - 1785, septembre, juillet 1785 - septembre 1785; MC/ET/XIV/488
  - Minutes. 1785, octobre - 1785, décembre, octobre 1785 - décembre 1785; MC/ET/XIV/489
  - Minutes. 1786, janvier - 1786, mars, janvier 1786 - mars 1786; MC/ET/XIV/490
  - Minutes. 1786, avril - 1786, juin, avril 1786 - juin 1786; MC/ET/XIV/491
    - Renouvellement de constitution de rente viagère par André Marcel et son épouse Marie Elisabeth Frerelet au profit de Jean Claude Besnard, 30 mai 1780; MC/ET/XIV/491
      Les membres du conseil général de la commune robespierriste de Paris (200 actes), par Béatrice Vanuxem, 1992-1993 (base de données migrée: voir contexte dans le Plan d’orientation général - Notaires de Paris, guides thématiques du Minutier).
      Date de création de la notice: 2006
      constitution de rente; Marcel, André; Frerelet, Marie-Elisabeth; Besnard, Jean-Claude
  - Minutes. 1786, juillet - 1786, septembre, juillet 1786 - septembre 1786; MC/ET/XIV/492
  - Minutes. 1786, octobre - 1786, décembre, octobre 1786 - décembre 1786; MC/ET/XIV/493
  - Minutes. 1787, janvier - 1787, avril, janvier 1787 - avril 1787; MC/ET/XIV/494
    - Contrat de mariage entre Denis LACROIX demeurant rue de Richelieu, paroisse Saint-Eustache, diocèse de Paris, Bourgeois de Paris et Marie Perignon, demeurant rue Montmartre, paroisse de Saint-Eustache, diocèse de Paris., 5 février 1787; MC/ET/XIV/494
      Mariages à Paris en 1787 (3196 actes), par Delphine Dubois, Sandrine Dumas-Lefaure, Catherine Gauthier, 1994 (base de données migrée: voir contexte dans le Plan d’orientation général - Notaires de Paris, guides thématiques du Minutier).
      Date de création de la notice: 2002
      contrat de mariage; Richelieu (rue de); Montmartre (rue); Lacroix, Denis; Perignon, Marie
    - Contrat de mariage entre Pierre Alexandre BAUDIN demeurant rue du Bac faubourg Saint-Germain, paroisse Saint-Sulpice, diocèse de Paris, Domestique d'un comte et Marie Anne Chenard, demeurant rue du Houssaye Chaussée d'Antin, paroisse de Saint-Eustache, diocèse de Paris, Femme de chambre., 17 avril 1787; MC/ET/XIV/494
      contrat de mariage; Bac (rue du); Saint-Germain (faubourg); Chaussée-d'Antin (rue de la); Baudin, Pierre-Alexandre; Chenard, Marie-Anne; employé de maison
  - Minutes. 1787, mai - 1787, septembre, mai 1787 - septembre 1787; MC/ET/XIV/495
    - Contrat de mariage entre Gabriel MARIN demeurant rue de Grammont, paroisse Saint-Roch, diocèse de Paris, Gagne-denier et Jacqueline Avetand Fenoel veuve Dégravel, demeurant rue d'Argenteuil, paroisse de Saint-Roch, diocèse de Paris., 5 mai 1787; MC/ET/XIV/495
      contrat de mariage; Grammont (rue de); Argenteuil (rue d'); Marin, Gabriel; Avetand Fenoel, Jacqueline; Dégravel (veuve); journalier
    - Contrat de mariage entre Jean Antoine ROUGET demeurant Grande rue du Faubourg Saint-Denis, paroisse Saint-Laurent, diocèse de Paris, Compagnon plombier et Marie Françoise Dessaller, demeurant Grande rue du Faubourg Saint-Denis, paroisse de Saint-Laurent, diocèse de Paris, Couturière., 21 mai 1787; MC/ET/XIV/495
      contrat de mariage; Faubourg-Saint-Denis (rue du); Rouget, Jean-Antoine; Dessaller, Marie-Françoise; plombier; tailleur d'habits
    - Contrat de mariage entre Louis DESCHAMPS DESTOURELLES demeurant rue Chabanais, paroisse Saint-Roch, diocèse de Paris, Directeur des domaines du Roi et Catherine Adélaïde Dechazal, deumeurant hors de Paris, paroisse hors de Paris, diocèse non identifié., 22 mai 1787; MC/ET/XIV/495
      contrat de mariage; Deschamps Destourelles, Louis; Dechazal, Catherine-Adélaïde
    - Contrat de mariage entre Noël FOURNIER demeurant rue Saint-Victor, paroisse Saint-Etienne du Mont, diocèse de Paris, Marchand drapier, mercier et Marie Anne Ursulle Milon, demeurant rue Sainte Margueritte, paroisse de Saint-Sulpice, diocèse de Paris., 25 mai 1787; MC/ET/XIV/495
      contrat de mariage; Saint-Victor (rue); Sainte-Marguerite (rue); Fournier, Noël; Milon, Marie-Anne-Ursulle
    - Contrat de mariage entre Jean Barbe THURY demeurant rue Jean Robert, paroisse Saint-Nicolas des Champs, diocèse de Paris, Maître fondeur et Marie Thérèse Sautreau, demeurant rue Saint-Honoré, paroisse de Saint-Roch, diocèse de Paris., 29 mai 1787; MC/ET/XIV/495
      contrat de mariage; Jean-Robert (rue); Saint-Honoré (rue); Thury, Jean-Barbe; Sautreau, Marie-Thérèse; fondeur
    - Contrat de mariage entre Jean René DUJARDIN demeurant rue aux Fers, paroisse Saint-Eustache, diocèse de Paris, Maître perruquier et Marie Thérèse Cartié, demeurant rue des Fossés Saint-Germain l'Auxerrois, paroisse de Saint-Germain l'Auxerrois, diocèse de Paris., 27 juin 1787; MC/ET/XIV/495
      contrat de mariage; Fers (rue aux); Fossés-Saint-Germain-l'Auxerrois (rue des); Dujardin, Jean-René; Cartié, Marie-Thérèse; coiffeur
    - Contrat de mariage entre Michel Nicolas HUSSARD demeurant Grande rue du Faubourg Saint-Martin, paroisse Saint-Laurent, diocèse de Paris, Peintre en miniatures de Monsieur et Madame, tante du Roi et Marie Josèphe Henriette Torez, demeurant Grande rue du Faubourg Saint-Martin, paroisse de Saint-Laurent, diocèse de Paris., 5 juillet 1787; MC/ET/XIV/495
      contrat de mariage; Faubourg-Saint-Martin (rue du); Hussard, Michel-Nicolas; Torez, Marie-Josèphe-Henriette
    - Contrat de mariage entre Nicolas Robert MARIDOR demeurant rue Saint-Denis, paroisse Saint-Germain l'Auxerrois, diocèse de Paris, Bourgeois de Paris et Catherine Françoise Lebrun, demeurant rue Saint-Denis, paroisse de Saint-Germain l'Auxerrois, diocèse de Paris, Maîtresse sage femme., 6 août 1787; MC/ET/XIV/495
      contrat de mariage; Saint-Denis (rue); Saint-Germain-l'Auxerrois (paroisse); Maridor, Nicolas-Robert; Lebrun, Catherine-Françoise
    - Contrat de mariage entre Barthélémy DOGNAT demeurant hors de Paris, diocèse de Meaux, Bourgeois de Nanteuil et Margueritte Didiève Henry veuve Cherouze, demeurant rue et Cloitre Saint-Germain, paroisse de Saint-Germain l'Auxerrois, diocèse de Paris., 26 septembre 1787; MC/ET/XIV/495
      contrat de mariage; Dognat, Barthélémy; Henry, Margueritte-Didiève; Cherouze (veuve)
  - Minutes. 1787, octobre - 1787, décembre, octobre 1787 - décembre 1787; MC/ET/XIV/496
    - Contrat de mariage entre Pierre NOYER demeurant rue Taitbout, paroisse Saint-Eustache, diocèse de Paris, Domestique et Marie Elisabeth Huet veuve Raymond, demeurant rue Taitbout, paroisse de Saint-Eustache, diocèse de Paris., 12 octobre 1787; MC/ET/XIV/496
      contrat de mariage; Taitbout (rue); Noyer, Pierre; Huet, Marie-Elisabeth; Raymond (veuve); employé de maison
    - Contrat de mariage entre Jean Nicolas GRÉGOIRE demeurant rue Christine, paroisse Saint-André des Arts, diocèse de Paris, Bourgeois de Paris et Margueritte Grisot, demeurant rue Christine, paroisse de Saint-André des Arts, diocèse de Paris., 26 octobre 1787; MC/ET/XIV/496
      contrat de mariage; Christine (rue); Grégoire, Jean-Nicolas; Grisot, Margueritte
  - Minutes. 1788, janvier - 1788, mars, janvier 1788 - mars 1788; MC/ET/XIV/497
  - Minutes. 1788, avril - 1788, juin, avril 1788 - juin 1788; MC/ET/XIV/498
  - Minutes. 1788, juillet - 1788, septembre, juillet 1788 - septembre 1788; MC/ET/XIV/499
  - Minutes. 1788, octobre - 1788, décembre, octobre 1788 - décembre 1788; MC/ET/XIV/500
    - NARBONNE (Louis-Marie-Jacques-Amalric, comte de) Chevalier d'honneur de Madame Adélaïde, tante du Roi, colonel du régiment de Piémont, Infanterie, demeurant à Paris en son hôtel boulevard Montmartre, paroisse Saint-Eustache. § Procuration de Louis-Marie-Jacques-Amalric, comte de NARBONNE comme Mari et Maître des droits et actions mobilières de Adélaïde-Marie de MONTHOLON, son épouse., 12 décembre 1788; MC/ET/XIV/500
      procuration; Narbonne, Louis-Marie-Jacques-Amalric, comte de
  - Minutes. 1789, janvier - 1789, avril, janvier 1789 - avril 1789; MC/ET/XIV/501
    - Wurmser (Baron) § Inventaire; Testament, 23 mars 1789 - 9 avril 1789; MC/ET/XIV/501
      inventaire; testament; Wurmser, Baron
  - Minutes. 1789, mai - 1789, août, mai 1789 - août 1789; MC/ET/XIV/502
  - Minutes. 1789, septembre - 1789, décembre, septembre 1789 - décembre 1789; MC/ET/XIV/503
  - Minutes. 1790, janvier - 1790, juin, janvier 1790 - juin 1790; MC/ET/XIV/504
  - Minutes. 1790, juillet - 1790, décembre, juillet 1790 - décembre 1790; MC/ET/XIV/505
  - Minutes. 1791, janvier - 1791, mars, janvier 1791 - mars 1791; MC/ET/XIV/506
  - Minutes. 1791, avril - 1791, mai, avril 1791 - mai 1791; MC/ET/XIV/507
  - Minutes. 1791, juin, juin 1791; MC/ET/XIV/508
  - Minutes. 1791, juillet, juillet 1791; MC/ET/XIV/509
  - Minutes. 1791, août, août 1791; MC/ET/XIV/510
  - Minutes. 1791, septembre - 1791, octobre, septembre 1791 - octobre 1791; MC/ET/XIV/511
  - Minutes. 1791, novembre - 1791, décembre, novembre 1791 - décembre 1791; MC/ET/XIV/512
  - Minutes. 1792, janvier - 1792, février, janvier 1792 - février 1792; MC/ET/XIV/513
  - Minutes. 1792, mars - 1792, avril, mars 1792 - avril 1792; MC/ET/XIV/514
  - Minutes. 1792, mai - 1792, juin, mai 1792 - juin 1792; MC/ET/XIV/515
  - Minutes. 1792, juillet - 1792, août, juillet 1792 - août 1792; MC/ET/XIV/516
  - Minutes. 1792, septembre - 1792, octobre, septembre 1792 - octobre 1792; MC/ET/XIV/517
  - Minutes. 1792, novembre - 1792, décembre, novembre 1792 - décembre 1792; MC/ET/XIV/518
  - Minutes. 1793, janvier - 1793, février, janvier 1793 - février 1793; MC/ET/XIV/519
  - Minutes. 1793, mars - 1793, avril, mars 1793 - avril 1793; MC/ET/XIV/520
  - Minutes. 1793, mai - 1793, juin, mai 1793 - juin 1793; MC/ET/XIV/521
  - Minutes. 1793, juillet - 1793, octobre, juillet 1793 - octobre 1793; MC/ET/XIV/522
  - Minutes. an II, frimaire - an II, nivôse, frimaire an II (21 novembre 1793) - nivôse an II (19 janvier 1794); MC/ET/XIV/523
  - Minutes. an II, pluviose - an II, germinal, pluviose an II (20 janvier 1794) - germinal an II (19 avril 1794); MC/ET/XIV/524
  - Minutes. an II, floréal, floréal an II (20 avril 1794) - floréal an II (19 mai 1794); MC/ET/XIV/525
  - Minutes. an II, prairial, prairial an II (20 mai 1794) - prairial an II (18 juin 1794); MC/ET/XIV/526
  - Minutes. an II, messidor, messidor an II (19 juin 1794) - messidor an II (18 juillet 1794); MC/ET/XIV/527
  - Minutes. an II, thermidor, thermidor an II (19 juillet 1794) - thermidor an II (17 août 1794); MC/ET/XIV/528
  - Minutes. an II, fructidor - an II, jour complémentaire, fructidor an II (18 août 1794) - jour complémentaire an II (21 septembre 1794); MC/ET/XIV/529
  - Minutes. an III, vendémiaire - an III, frimaire, vendémiaire an III (22 septembre 1794) - frimaire an III (20 décembre 1794); MC/ET/XIV/530
  - Minutes. an III, frimaire - an III, nivôse, frimaire an III (21 novembre 1794) - nivôse an III (19 janvier 1795); MC/ET/XIV/531
  - Minutes. an III, pluviose - an III, ventôse, pluviose an III (20 janvier 1795) - ventôse an III (20 mars 1795); MC/ET/XIV/532
    - Lazowski. Procuration. 17 ventôse An III., 7 mars 1795; MC/ET/XIV/532
      Étrangers en France, Français à l'étranger et aux colonies, XVIe-XIXe siècle (env. 1.000 actes), par le personnel du Minutier,1950-2000 (fichier papier entièrement dématérialisé; voir contexte dans le Plan d’orientation général - Notaires de Paris, guides thématiques du Minutier).
      procuration; procuration; Pologne; Lazowski
  - Minutes. an III, germinal - an III, floréal, germinal an III (21 mars 1795) - floréal an III (19 mai 1795); MC/ET/XIV/533
    An 3 germinal et floréal du 5 ( 24 avril 1795) au 30 (19 mai 1795).
  - Minutes. an III, floréal, 1er floréal an III (20 avril 1795); MC/ET/XIV/534
  - Minutes. an III, prairial, prairial an III (20 mai 1795) - prairial an III (18 juin 1795); MC/ET/XIV/535
  - Minutes. an III, messidor - an III, thermidor, messidor an III (19 juin 1795) - thermidor an III (17 août 1795); MC/ET/XIV/536
  - Minutes. an III, fructidor, fructidor an III (18 août 1795) - fructidor an III (20 septembre 1795); MC/ET/XIV/537
  - Minutes. an IV, vendémiaire - an IV, frimaire, vendémiaire an IV (23 septembre 1795) - frimaire an IV (21 décembre 1795); MC/ET/XIV/538
  - Minutes. an IV, nivôse - an IV, prairial, nivôse an IV (22 décembre 1795) - prairial an IV (18 juin 1796); MC/ET/XIV/539
    - Contrat de mariage entre Abraham Justin Silly, notaire, et Catherine Madeleine Charpentier-Champigny., 12 mai 1796; MC/ET/XIV/539
      Philippe Bertholet, Études et notaires parisiens en 1803, Paris Association des notaires du Châtelet, 2004 [594 actes] (voir contexte dans le Plan d’orientation général - Notaires de Paris, guides thématiques du Minutier).
      contrat de mariage; Silly, Abraham Justin; Charpentier-Champigny, Catherine Madeleine; notaire
  - Minutes. an IV, messidor - an IV, fructidor, messidor an IV (19 juin 1796) - fructidor an IV (20 septembre 1796); MC/ET/XIV/540
  - Minutes. an V, vendémiaire - an V, ventôse, vendémiaire an V (22 septembre 1796) - ventôse an V (20 mars 1797); MC/ET/XIV/541
  - Minutes. an V, germinal - an V, prairial, germinal an V (21 mars 1797) - prairial an V (18 juin 1797); MC/ET/XIV/542
  - Minutes. an V, messidor - an V, fructidor, messidor an V (19 juin 1797) - fructidor an V (20 septembre 1797); MC/ET/XIV/543
  - Minutes. an VI, vendémiaire - an VI, nivôse, vendémiaire an VI (22 septembre 1797) - nivôse an VI (19 janvier 1798); MC/ET/XIV/544
  - Minutes. an VI, pluviose - an VI, prairial, pluviose an VI (20 janvier 1798) - prairial an VI (18 juin 1798); MC/ET/XIV/545
  - Minutes. an VI, messidor - an VI, fructidor, messidor an VI (19 juin 1798) - fructidor an VI (20 septembre 1798); MC/ET/XIV/546
  - Minutes. an VII, vendémiaire - an VII, ventôse, vendémiaire an VII (22 septembre 1798) - ventôse an VII (20 mars 1799); MC/ET/XIV/547
  - Minutes. an VII, germinal - an VII, fructidor, germinal an VII (21 mars 1799) - fructidor an VII (20 septembre 1799); MC/ET/XIV/548
  - Minutes. an VIII, vendémiaire - an VIII, nivôse, vendémiaire an VIII (23 septembre 1799) - nivôse an VIII (20 janvier 1800); MC/ET/XIV/549
    - Notoriété par Pierre-François-Hubert Chastenay, Jean-Antoine Levaillant de Damery, chefs de brigade, maison nationale des militaires invalides, Claude-Noël Nativelle, ex-employé, rue de l'Oratoire, et Marie-Mathurin Potellet, cul-de-sac du Doyenné, relativement à Louis Tessier, Marguerite Delaunay, sa 1ère épouse, Marguerite Tessier, leur fille, Marie-Madeleine Amouton, sa 2e épouse, Louis-Joseph Tessier, Jean-Louis Tessier surnommé de Gremonville, Marie-Madeleine Tessier, et Elisabeth-Marguerite Tessier, leurs enfants., 21 frimaire an VIII (12 décembre 1799); MC/ET/XIV/549
      Mention dans le répertoire du notaire coté:
      MC/RE/XIV/11
      Actes signalés par Thierry Boudignon, 2003-2012 (base de données migrée: voir contexte dans le Plan d’orientation général - Notaires de Paris, guides thématiques du Minutier).
      Date de révision: 2010
      Date de création de la notice: 2007
      notoriété; Doyenné (cul-de-sac du); Invalides (hôtel des); Oratoire (rue de l'); Amouton, Marie-Madeleine; Chastenay, Pierre François Hubert de; Delaunay, Marguerite; Levaillant de Damery, Jean Antoine; Nativelle, Claude Noël; Potellet, Marie Mathurin; Tessier dit de Gremonville, Jean Louis; Tessier, Elisabeth Marguerite; Tessier, Louis; Tessier, Louis Joseph; Tessier, Marguerite; Tessier, Marie-Madeleine
  - Minutes. an VIII, pluviose - an VIII, floréal, pluviose an VIII (21 janvier 1800) - floréal an VIII (20 mai 1800); MC/ET/XIV/550
  - Minutes. an VIII, prairial - an VIII, fructidor, prairial an VIII (21 mai 1800) - fructidor an VIII (21 septembre 1800); MC/ET/XIV/551
  - Minutes. an IX, vendémiaire - an IX, ventôse, vendémiaire an IX (23 septembre 1800) - ventôse an IX (21 mars 1801); MC/ET/XIV/552
  - Minutes. an IX, germinal - an IX, fructidor, germinal an IX (22 mars 1801) - fructidor an IX (21 septembre 1801); MC/ET/XIV/553/A
    ET/XIV/553
  - Minutes. an X, vendémiaire - an X, frimaire, vendémiaire an X (23 septembre 1801) - frimaire an X (21 décembre 1801); MC/ET/XIV/553/B
    ET/XIV/553 bis
  - Minutes. an X, nivôse - an X, pluviose, nivôse an X (22 décembre 1801) - pluviose an X (20 février 1802); MC/ET/XIV/553/C
    ET/XIV/553 ter
  - Minutes. an X, ventôse - an X, germinal, ventôse an X (21 février 1802) - germinal an X (20 avril 1802); MC/ET/XIV/553/D
    ET/XIV/553 quat
  - Minutes. an X, floréal - an X, prairial, floréal an X (21 avril 1802) - prairial an X (19 juin 1802); MC/ET/XIV/553/E
    ET/XIV/553 5
  - Minutes. an X, messidor - an X, jour complémentaire, messidor an X (20 juin 1802) - jour complémentaire an X (22 septembre 1802); MC/ET/XIV/553/F
    ET/XIV/553 6